臺灣高雄地方法院刑事判決　　　　　　 94年度簡上字第571號
上　訴　人　臺灣高雄地方法院檢察署檢察官
被　　　告　甲○
上列上訴人因被告違反毒品危害防制條例案件，不服本院高雄簡
易庭中華民國94年5 月31日94年度簡字第2387號簡易判決（起訴
案號：94年度毒偵字第2722號），提起上訴並移送併案審理（94
年度毒偵字第4744、6831、6854號），本院管轄之第二審合議庭
因被告就被訴事實為有罪之陳述，於聽取當事人之意見後，改依
簡式審判程序審理，判決如下：
    主  文
原判決撤銷。
甲○連續施用第二級毒品，處有期徒刑陸月，如易科罰金，以參
佰元折算壹日。扣案第二級毒品甲基安非他命貳包（合計驗後毛
重零點伍公克）沒收銷燬之。
    事  實
一、甲○前於民國92年間因施用毒品案件，經本院以92年毒聲字
    第3826號裁定送觀察勒戒，執行中認無繼續施用毒品傾向，
    於92年8 月6 日執行完畢出所，由臺灣高雄地方法院檢察署
    檢察官於同日以92年毒偵字第3244號為不起訴處分，竟仍不
    知悔改，復基於施用第二級毒品甲基安非他命之概括犯意，
    於94年1 月下旬某日許，至同年7 月4 日晚間某時許，在其
    位於高雄市○○區○○路567 巷2 號、高雄市○○區○○街
    19 之6號7 樓住居處所等地，以將甲基安非他命毒品放置燈
    炮加熱燒烤方式施用數次，平均1 至2 月施用1 次，嗣經警
    先後於94年2 月3 日12時許在鳳山市○○路附近、於94年3
    月14日20時許在高雄市○○○路與中港街口附近、94年5 月
    25日16時30分許在高雄市○○路與和平路口、於94年7 月5
    日在鳳山市○○路382 號前為警查獲，並於94年3 月14日查
    獲當次扣得第二級毒品甲基安非他命2 包，均經採驗尿液送
    驗結果呈甲基安非他命陽性反應，始知上情。
二、案經高雄市政府警察局鼓山分局報請臺灣高雄地方法院檢察
    署檢察官偵查後聲請以簡易判決處刑及併案審理（報告機關
    ：高雄縣政府警察局、高雄市政府警察局苓雅分局、同局保
    安警察第三總隊第二大隊）
    理  由
一、本件被告所犯係死刑、無期徒刑、最輕本刑為3 年以上有期
    徒刑以外之罪，其於審理程序中就前揭被訴事實為有罪之陳
    述，經審判長告知簡式審判程序之旨，並聽取公訴人、被告
    之意見後，本院認無不得或不宜改依簡式審判程序進行之處
    ，爰依刑事訴訟法第273 條之1 第1 項，裁定本件進行簡式
    審判程序，合先敘明。
二、前揭事實，業據被告甲○於審理時坦承不諱，且被告歷次經
    警查獲後所採集之尿液，經送請高雄市立凱旋醫院、台灣檢
    驗科技股份有限公司複驗結果，均呈現甲基安非他命陽性反
    應，有該院94年3 月28日、94年7 月19日、94年6 月6 日及
    該公司94年3 月4 日濫用藥物尿液檢驗報告各1 紙及尿液代
    碼姓名對照表在卷可稽（94年毒偵字第2722號卷第13頁、94
    年毒偵字第4744號警卷、94年毒偵字第6381號第14頁、94年
    毒偵字第6854號第20頁），並有扣案之第二級毒品甲基安非
    他命晶體2 包（合計驗前毛重0.7 公克，驗後毛重0.5 公克
    ）可資佐證，且該扣案晶體，經送高醫檢驗結果，確呈第二
    級毒品甲基安非他命陽性反應，有高雄醫學大學附設中和紀
    念醫院出具之95年5 月24日0000-000、609 號檢驗報告2 紙
    可證（本院簡字卷第25,26 頁），是被告上開自白與事實相
    符，自可採為認定犯罪事實之證據。又被告前於92年間因施
    用毒品案件，經本院以92年毒聲字第3826號裁定送觀察勒戒
    ，執行中認無繼續施用毒品傾向，於92年8 月7 日執行完畢
    出所，由臺灣高雄地方法院檢察署檢察官於同日以92年毒偵
    字第3244號為不起訴處分乙節，有臺灣高等法院被告前案紀
    錄表1 份在卷足憑，被告確係於上揭強制戒治執行完畢後五
    年內，再犯本件施用毒品犯行。是本件事證明確，被告犯行
    堪予認定，應依法論科。
三、核被告甲○所為，係犯毒品危害防制條例第10條第2 項之施
    用第二級毒品罪，被告持有甲基安非他命之低度行為，應為
    施用甲基安非他命之高度行為所吸收，不另論罪。又被告先
    後多次施用第二級毒品之犯行，時間緊接，為連續犯，爰依
    刑法第56條之規定，以一連續施用第二級毒品罪論。檢察官
    雖僅就被告於94年1 月至同年3 月間為警查獲前，施用第二
    級毒品甲基安非他命之犯行部分聲請簡易判決處刑，惟被告
    其餘如事實欄所載施用毒品多次之犯罪事實，與之有連續犯
    之裁判上一罪之關係，已如前述，為起訴效力所及，本院自
    應併予以審理，原審未及併案審酌被告此部分犯行，容有未
    洽，上訴人上訴意旨執此指摘原判決不當，非無理由，自應
    由本院將原判決撤銷改判。爰審酌被告前經觀察、勒戒及不
    起訴處分後，竟仍不知悔改，又為本件施用毒品犯行，固有
    不該，惟念其施用毒品乃自戕行為，及其犯後坦承犯行，態
    度尚稱良好，扣案毒品量微等一切情狀，量處如主文所示之
    刑，並諭知易科罰金之折算標準。
四、扣案之第二級毒品甲基安非他命2 包，經檢驗結果確呈現甲
    基安非他命陽性反應，已如前述，應依毒品危害防制條例第
    18條第1 項前段規定，宣告沒收銷燬之。至於鑑驗消耗毒品
    因已滅失，爰不另予宣告沒收銷燬。
據上論斷，應依刑事訴訟法第455 條之1 第3 項、第369 條第1
項前段、第364 條、第273 條之1 第1 項、第299 條第1 項前段
，毒品危害防制條例第10條第2 項、第18條第1 項前段，刑法第
11條、第56條、第41條第1 項前段，罰金罰鍰提高標準條例第2
條，判決如主文。
中　　華　　民　　國　　94　　年　　9 　　月　　27　　日
                  刑事第14庭  審判長法　官 蔡廣昇
                                    法  官 謝雨真
                                    法  官 林瑋桓
以上正本證明與原本無異。
不得上訴
中　　華　　民　　國　　94　　年　　9 　　月　　27　　日
                                書記官  謝群育
附錄法條：
毒品危害防制條例第10條第2項
施用第二級毒品者，處 3 年以下有期徒刑。
